【裁判字號】    94,易,1642
【裁判日期】    950328
【裁判案由】    贓物
【裁判全文】
臺灣臺北地方法院刑事判決              94年度易字第1642號
  公  訴  人  臺灣臺北地方法院檢察署檢察官
  被      告  甲○○
上列被告因贓物案件，經檢察官提起公訴（九十四年度偵緝字第
一一三０號），本院判決如下：
    主    文
甲○○收受贓物，處有期徒刑參月，如易科罰金，以參佰元折算
壹日。
    事    實
一、甲○○於民國九十三年十二月三十日凌晨二、三時許，在臺
    北縣新店市○○路三七號住處，明知年籍姓名均不詳綽號「
    阿忠」之成年男子所交付張淑玲所有、前於九十三年十二月
    二十九日上午九時許在台北縣新店市○○街十二巷巷口遭竊
    之國民身分證、汽車駕照、機車駕照、台新銀行卡號000
    0000000000000號信用卡各一枚等物均屬來歷
    不明之贓物，適其女友乙○○因案遭通緝，遂於收受上開贓
    物後，轉交給乙○○，供其掩飾身分規避查緝（乙○○所犯
    贓物案件，業經本院以九十四年度簡字第四六五號判處有期
    徒刑六月，如易科罰金，以三百元折算一日並確定），嗣於
    九十四年一月一日凌晨一時許，乙○○在台北縣新店市○○
    路三七號前為警查獲時扣得上開贓物，始供出上情。
二、案經臺灣臺北地方法院檢察署檢察官自動檢舉偵查起訴。
    理    由
一、訊據被告甲○○矢口否認有何贓物犯行，辯稱：「是乙○○
    氣伊未去探監，始誣陷伊，張淑玲的證件應該是林草屯交給
    乙○○的，伊不知情，洵無贓物犯行。」云云。經查：
（一）張淑玲所有之國民身分證、汽車駕照、機車駕照、台新銀
      行卡號0000000000000000號信用卡各一
      枚等物，於九十三年十二月二十九日上午九時許在台北縣
      新店市○○街十二巷巷口遭竊，屬來源不明之贓物，嗣證
      人乙○○於九十四年一月一日凌晨一時許在台北縣新店市
      ○○路三七號前為警查獲時扣得上開贓物乙節，為證人張
      淑玲於警詢中證述屬實（詳九十四年度偵字第一六七二號
      卷第十頁正、反面），證人乙○○亦迭於警詢、偵查及本
      院審理時證承上情，並有贓物認領保管單一紙在卷可憑（
      詳九十四年度偵字第一六七二號卷第二三頁），且為被告
      所不否認，堪信為真。
（二）證人林草屯於偵查中否認交付上開贓物予證人乙○○或被
      告（詳九十四年度偵緝字第一一三０號卷第五五頁）；而
      證人乙○○雖於本院審理時供稱上開贓物因其友人小龍姐
      知悉其被通緝，遂交付上開贓物供其逃避警方查緝之用云
      云（詳本院九十五年二月二十一日、三月十四日審判筆錄
      ）；其前於九十四年一月一日為警查獲後係供稱上開贓物
      係一名名為阿三之友人於九十三年十二月三十日在台北縣
      新店市○○路三七號處（即被告住處）交付等語（詳九十
      四年度偵字第一六七二號卷第八頁反面），又於偵查中先
      後三次供稱：「（檢察官問：是否竊取他人即張淑玲之證
      件？）沒有，是甲○○拿給我的。」等語（詳九十四年度
      偵字第一六七二號卷第三一頁九十四年一月一日偵訊筆錄
      ）、「那些東西（指上開證人張淑玲失竊之國民身分證、
      汽機車駕照、信用卡）是甲○○的朋友在我被抓前二天凌
      晨二、三時拿給薛，他拿到薛家，薛說那是女生的東西就
      拿給我，他可能想我那時被通緝，如果臨檢可以用。」等
      語（詳九十四年度偵字第一六七二號卷第四七頁九十四年
      二月一日偵訊筆錄）、「（檢察官問：張淑玲的身分證、
      汽機車駕照、信用卡是誰給你的？）在被告家，被告的朋
      友拿給我的，（經檢察官當場告以本院九十四年度易字第
      二八號判決要旨後，再問：東西是誰給你的？）在被告家
      ，被告拿給我的。」（詳九十四年度偵緝字第一一三０號
      卷第五五頁九十四年九月十六日偵訊筆錄），由上可知，
      人乙○○於警詢及三次不同檢察官偵訊時均證述係在被告
      家中收到上開贓物，且於三次不同檢察官偵訊時均證述係
      在被告家中自被告處取得上開贓物，經本院質之證人乙○
      ○何以其於本院審理時之證言與先前之證言所述不同，證
      人乙○○答以因偵查中其會害怕，且曾遭被告毆打始說謊
      ，迄審判中因良心不安始供出真正來源係小龍姐云云（詳
      本院九十五年二月二十一日審判筆錄），然證人乙○○有
      多項前科，有台灣高等法院被告前案紀錄表一件在卷可憑
      ，頗有出庭經驗，現今開偵查庭亦有錄影、錄音，證人乙
      ○○豈會輕易害怕？況三次偵查庭均由不同檢察官訊問，
      前後相隔數月，證人乙○○何以始終於相同之供述？況被
      告與證人乙○○曾為同居男女朋友，被告為使證人乙○○
      躲避警方查緝，交付他人證件供其使用，亦合常情，顯見
      證人乙○○於警詢及偵查中所述上開贓物係被告於上揭時
      地交付其於遭警方查緝時使用等情始為真實，其嗣後於本
      院審理時改稱係小龍姐所付交云云，屬迴護被告之詞，不
      足採信。被告辯稱氣伊未去探監，始誣陷伊，張淑玲的證
      件應該是林草屯交給乙○○的，其不知情云云，為事後卸
      責之詞，殊不足採。
    綜上所述，本件事證明確，被告犯行已堪認定。
二、核被告所為，係犯刑法第三百四十九條第一項之收受贓物罪
    。爰審酌被告素行、收受贓物之動機、目的係為提供女友躲
    避警方查緝用、犯罪所生之損害及犯罪後否認犯行等一切情
    狀，量處如主文所示之刑，並諭知易科罰金之折算標準。被
    告收受之上開贓物，雖係其犯罪所得之物，惟非屬其所有，
    為被害人張淑玲所有，本院無從宣告沒收，附此說明。
據上論斷，應依刑事訴訟法第二百九十九條第一項前段，刑法第
三百四十九條第一項、第四十一條第一項前段，罰金罰鍰提高標
準條例第一條前段、第二條，判決如主文。
中    華    民    國    95    年    3     月    28    日
                  刑事第十庭審判長法  官  林婷立
                                  法  官  林柏泓
                                  法  官  黃雅芬
如不服本判決，應於判決送達後十日內向本院提出上訴狀。
                                  書記官  林碧華
中    華    民    國    95    年    3     月    28    日
附錄法條：
中華民國刑法第三百四十九條
收受贓物者，處三年以下有期徒刑、拘役或五百元以下罰金。
搬運、寄藏、故買贓物或為牙保者，處五年以下有期徒刑、拘役
或科或併科一千元以下罰金。
因贓物變得之財物，以贓物論。


司法院資訊處製作；財團法人民間司法改革基金會備份。
